臺灣桃園地方法院刑事判決
111年度易字第37號
公  訴  人  臺灣桃園地方檢察署檢察官 
被      告  徐尚誠


上列被告因竊盜案件，經檢察官提起公訴（110年度偵字第26020
號），本院判決如下：
    主  文
徐尚誠犯竊盜罪，處有期徒刑伍月，如易科罰金，以新臺幣壹仟
元折算壹日。
    事  實
一、徐尚誠於民國110年5月23日晚間6時15分許，至桃園市○○區○
    ○○街000號全聯福利中心桃園中埔店（下稱本案商店），竟
    意圖為自己不法之所有，基於竊盜犯意，徒手竊取貨架上之
    黑松沙士2瓶、盛香珍白桃多果實2杯及盛香珍貴妃荔枝珍珠
    凍2杯（價值共計新臺幣140元），藏放於隨身提袋內逕行離
    去而得手。嗣經店員黃駿凱察覺於店外攔阻，並報警處理，
    當場扣得前揭商品（業已發還本案商店）。
二、案經由桃園市政府警察局桃園分局報告臺灣桃園地方檢察署
    檢察官偵查起訴。
    理由
壹、證據能力部分
    本判決援引之供述及非供述證據，均依法定方式取得，並經
    本院於審理期日踐行合法之調查，其中屬被告以外之人於審
    判外所為陳述者，檢察官、被告徐尚誠均不爭執證據能力，
    且查無依法應排除其證據能力之情形，本院審酌各該陳述作
    成時之情況，認為適當，均得採為判決之基礎。
貳、實體部分
一、認定犯罪事實所憑之證據及理由：
    訊據被告固坦承於前揭時間至本案商店，並拿取前揭商品放
    於隨身提袋內逕行離去，惟矢口否認有何竊盜犯行，辯稱：
    伊是發覺伊的錢包在機車上面，想說趕快去確認錢包，伊沒
    有竊盜犯意等語（審易卷第40頁，易卷第91頁）。經查：
  ㈠前揭犯罪事實，業據證人黃駿凱於警詢中證述明確（偵卷第2
    5-27頁），並有桃園市政府警察局桃園分局扣押筆錄、扣押
    物品目錄表、贓物認領保管單（偵卷第29-33、37頁）、監
    視器畫面翻拍照片及現場照片（偵卷第39-43頁）、本院勘
    驗筆錄（易卷第84-86頁）在卷可稽，當可認定。
  ㈡被告所辯均不可採：
  1.被告雖辯稱：伊是發覺伊的錢包在機車上面，想說趕快去確
    認錢包，伊沒有竊盜犯意等語。惟若被告僅係因欲至店外拿
    取錢包，方離開本案商店，大可先將前揭商品擺放於店內，
    而自行離開本案商店拿取錢包即可，而被告捨此不為，先刻
    意將前揭商品藏放於隨身提袋，即行攜離，其不法所有意圖
    及竊盜犯意甚屬明確。遑論被告自105年間至本案時間前，
    已有多次因於賣場內行竊而遭法院判刑之經驗，此有判決書
    查詢內容可稽（易卷第23-76頁），是被告就未結帳即將商
    品攜出賣場會受他人質疑為竊盜犯行一節，應當會有所警惕
    ，然被告在此經驗下，仍刻意將前揭商品藏放於隨身提袋，
    即行攜離本案商店，實在難以置信被告是出於過失而為前揭
    舉動。從而，被告所辯難以採信。
  2.又被告雖提出對話紀錄截圖、本案商店店外照片、存摺影本
    （易卷第93-101頁），惟被告所辯難以採信一節，業已說明
    如上，而前揭證據亦無從支持被告辯詞之真實，自難就此為
    有利被告之認定。
  ㈢綜上所述，本案事證明確，被告犯行洵堪認定，應依法論科
    。
二、論罪科刑：
  ㈠核被告所為，係犯刑法第320 條第1 項之竊盜罪。
  ㈡應論以累犯加重：
    被告前因竊盜案件，經本院以108 年度桃簡字第1854號判決
    處有期徒刑5 月、4 月，應執行有期徒刑8 月確定，於108
    年12月26日易科罰金執行完畢，有臺灣高等法院被告前案紀
    錄表在卷可稽（見易字卷第13頁），其受上開有期徒刑之執
    行完畢後，5 年內故意再犯本案有期徒刑以上之罪，為累犯
    。考量被告前案之罪名、侵害法益種類及罪質均相同，其顯
    未因前案有期徒刑之執行而心生警惕，足徵其刑罰反應力薄
    弱，故認本案適用累犯加重規定並無罪刑不相當之情事，應
    依刑法第47條第1 項規定加重其刑。
  ㈢爰以行為人之責任為基礎，審酌被告自105 年間起迄今，因
    多次在知名賣場竊取商品，經法院論罪科刑在案，有前案紀
    錄表及各判決在卷可稽，素行不良，卻猶不思循正途獲取所
    需，再犯本案，顯然嚴重欠缺尊重他人財產法益之觀念，應
    予非難；兼衡未見被告犯後有何悛悔改過之意，於犯後態度
    上，自無從為有利被告之認定（惟亦不作為不利被告之認定
    ），暨其犯罪手段、所竊財物價值，自陳之經濟狀況、智識
    程度等一切情狀，量處如主文所示之刑，並諭知易科罰金之
    折算標準，以資懲儆。
  ㈣又被告所竊前揭商品既經警查扣後歸還本案商店，爰不為沒
    收之諭知。
據上論斷，應依刑事訴訟法第299 條第1 項前段，判決如主文。
本案經檢察官楊挺宏提起公訴，檢察官林欣怡到庭執行職務。
中    華    民    國    111    年    6    月    15    日
                  刑事第四庭   法  官  張家豪
以上正本證明與原本無異。
如不服本判決應於收受判決後20日內向本院提出上訴書狀，並應
敘述具體理由。其未敘述上訴理由者，應於上訴期間屆滿後20日
內向本院補提理由書(均須按他造當事人之人數附繕本)「切勿逕
送上級法院」。
                               書記官　蔡宗豪　　
中　　華　　民　　國　　111 　年　　6 　　月　　16　　日
附錄論罪科刑之法條：
中華民國刑法第320 條
意圖為自己或第三人不法之所有，而竊取他人之動產者，為竊盜
罪，處5年以下有期徒刑、拘役或50萬元以下罰金。
意圖為自己或第三人不法之利益，而竊佔他人之不動產者，依前
項之規定處斷。
前二項之未遂犯罰之。